# 可供出售金融资产转长投的处理？

提问人：女飞侠 时间：2019-01-04 14:23:07
请教陈版主，我司持有另一家公司 5% 股权，初始计量按可供出售金融资产的成本模式计量， 2018 年 12 月份增资到22%，有重大影响。核算模式参照长期股权投资的公允价值转为权益法核算，正确吗？如若正确，长期股权投资的原投资的公允价值如何确定？以及该部分与账面价值的差额是入投资收益吗？

回答人：chenyiwei
一般可根据本企业本次增资价格，按比例推算原持有的 5% 股权的公允价值（如无其他需考虑的特殊因素，就是按照被投资企业的股权评估值来确定本次增资价格的），将其与原成本之间的差额计入当期投资收益。

提问人：女飞侠 时间：2019-01-07 09:02:46
谢谢陈版主的回复。
还有另外一个问题我也发帖了，可能被您忽略了（以为是同一个问题）
问题：请教陈版主， 2017 年，我司通过一家合伙企业持有一家拟上市企业 5%股权，初始计量是入可供出售金融资产成本模式，该企业于 2018 年1 月上市，有 1 年限售期，请问后续计量是采用公允价值计量？股价变动是入投资收益还是其他综合收益？以后可以在卖出的时候转入当期损益吗？

回答人：chenyiwei
既然是作为可供出售，则后续上市后可获取公允价值，就应按公允价值计量且其变动计入其他综合收益，按 CAS 22(2006) 第三十六、三十八条规定处理。在原准则下，后续处置时累计其他综合收益可转入投资收益。